【裁判字號】    97,易,914
【裁判日期】    980106
【裁判案由】    恐嚇
【裁判全文】
臺灣苗栗地方法院刑事判決               97年度易字第914號
公  訴  人  臺灣苗栗地方法院檢察署檢察官
被      告  甲○○  42歲民.
                    （現於臺灣臺中戒治所戒治中）
上列被告因恐嚇案件，經檢察官提起公訴（97年度偵字第3027號
），本院判決如下：
    主  文
甲○○犯恐嚇危害安全罪，累犯，處有期徒刑月，如易科罰金
以新臺幣壹仟元折算壹日。
    事  實
一、甲○○曾因竊盜案件，經本院以民國95年度苗簡字第681 號
    判處有期徒刑5 月確定，於96年2 月7 日易科罰金執行完畢
    。詎仍不知悔改，於96年10月16日20時許，前往乙○○位於
    苗栗縣苗栗市○○路24號5 樓之10住處，欲取回其先前寄放
    於該處之Aboucin 強心壯陽藥，然因乙○○無法立即交還，
    甲○○在盛怒之下，竟基於恐嚇他人生命、財產安全之犯意
    ，對乙○○恫稱如未在20分鐘內交出壯陽藥，就要拿汽油放
    火燒其住處大門等語，並於離去後又隨即持容量不詳之汽油
    返回乙○○住處，接續上開恐嚇之犯意，將汽油澆灌於乙○
    ○住處大門，再行離去，致生危害於乙○○之生命及財產安
    全。乙○○聞得汽油味後，即於同日21時38分55秒，向消防
    單位報案，由苗栗縣消防局苗栗分隊於同日21時49分41秒抵
    達現場戒備，並由乙○○以清水沖淡汽油濃度。
二、案經乙○○訴由苗栗縣警察局苗栗分局報請臺灣苗栗地方法
    院檢察署檢察官偵查起訴。
    理  由
一、按現行刑事訴訟法為保障被告之反對詰問權，排除具有虛偽
    危險性之傳聞證據，以求實體真實之發見，於該法第159 條
    第1 項明定被告以外之人於審判外之言詞或書面陳述，除法
    律有規定者外，不得作為證據。而刑事訴訟法第159 條之1
    至159 條之4 有傳聞法則之例外規定，且被告以外之人於審
    判外之陳述，雖不符前4 條之規定，而經當事人於審判程序
    同意作為證據，法院審酌該言詞陳述或書面陳述作成時之情
    況，認為適當者，亦得為證據；當事人、代理人或辯護人於
    法院調查證據時，知有第159 條第1 項不得為證據之情形，
    而未於言詞辯論終結前聲明異議者，視為有前項之同意，刑
    事訴訟法第159 條之5 定有明文。本案以下所引用之被告以
    外之人於審判外之陳述（含書面陳述），業經本院於準備程
    序及審理時予以提示並告以要旨，且各經檢察官、被告表示
    意見，迄於言詞辯論終結前，均未主張有刑事訴訟法第159
    條第1 項不得為證據之情形，是應視為同意作為證據，且經
    本院審酌後，無取得證據違法、欠缺供述之任意性或證據證
    明力顯然偏低等不適當之情形，認均有證據能力，合先敘明
    。
二、訊據被告甲○○對於上開犯罪事實均坦承不諱，核與證人乙
    ○○、丙○○證述情節相符，並有苗栗縣消防局97年5 月28
    日苗消指字第0970004237號函暨所附之火災案件紀錄表及救
    災相關紀錄各1 份在卷可稽，足認被告之自白與事實相符，
    本件事證明確，被告犯行堪以認定，應依法論科。
三、按刑法第305 條之恐嚇危害安全罪，係以加害生命、財產等
    事，恐嚇他人致生危害於安全者為要件，行為人如有以加害
    生命、財產等將來之惡害通知他人，致該他人客觀上足以陷
    於危險不安之狀態，並已達危害他人安全之程度，即得以該
    罪名相繩。本件被告向告訴人恫稱要拿汽油放火燒其住處大
    門，並進而持汽油澆灌於其住處大門之行為，客觀上已足使
    告訴人陷於危險不安之狀態，事後告訴人亦立即向消防單位
    報案，足見其確實畏於被告之恫嚇甚明。是核被告所為，係
    犯刑法第305 條之恐嚇危害安全罪，其先出言恐嚇告訴人後
    ，隨即又持汽油澆灌於告訴人住處大門，係於密切接近之時
    間及同地實施，侵害同一之法益，且均係出於恐嚇告訴人之
    目的，依一般社會觀念，應屬數個舉動之接續施行，合為包
    括一行為予以評價，屬接續犯，論以一罪。又被告曾因竊盜
    案件，經法院判處有期徒刑5 月確定，於96年2 月7 日易科
    罰金執行完畢，此有臺灣高等法院被告前案紀錄表1 份在卷
    可考，其在徒刑執行完畢後5 年內故意再犯本件有期徒刑以
    上之罪，為累犯，應依刑法第47條第1 項之規定加重其刑。
    爰審酌被告僅為取回寄放之壯陽藥等細故，即出言恐嚇告訴
    人，並持汽油澆灌於告訴人住處大門，對其生命、財產安全
    之危害非輕，惟念其於本院審理時坦承犯行，告訴人亦表示
    願意原諒被告（見本院卷第68頁），及被告之素行、智識程
    度等一切情狀，量處如主文所示之刑，並諭知易科罰金之折
    算標準。
據上論斷，應依刑事訴訟法第299 條第1 項前段，刑法第305 條
、第47條第1 項、第41條第1 項前段，刑法施行法第1 條之1第1
項、第2 項前段，判決如主文。
本案經檢察官唐先恆到庭執行職務。
中    華    民    國    98    年    1     月    6     日
                  刑事第三庭  審判長法  官  柳章峰
                                    法  官  呂曾達
                                    法  官  顏苾涵
以上正本證明與原本無異。
如不服本判決應於收受判決後10日內向本院提出上訴書狀，並應
應敘述具體理由。其未敘述上訴理由者，應於上訴期間屆滿後20
日內向本院補提理由書 (均須按他造當事人之人數附繕本)「 切
勿逕送上級法院」。告訴人或被害人如對本判決不服者，應具備
理由請求檢察官上訴，其上訴期間之計算係以檢察官收受判決正
本之日期為準。
                                    書記官  黃雅琦
中    華    民    國    98    年    1     月    6     日
附錄所犯法條：
中華民國刑法第305條
（恐嚇危害安全罪）
以加害生命、身體、自由、名譽、財產之事，恐嚇他人致生危害
於安全者，處2 年以下有期徒刑、拘役或3 百元以下罰金。


司法院資訊處製作；財團法人民間司法改革基金會備份。
